臺灣臺南地方法院刑事判決　　　　　　　　　　　　九十一年度南簡上字第六二號
　　上　訴　人　臺灣臺南地方法院檢察署
　　被　　　告　乙○○
右列上訴人因公共危險案件，不服本院九十一年度營交簡字第六四三號中華民國九十
年十一月三十日第一審簡易判決（九十年度營偵字第一八一一號），提起上訴，復經
檢察官移送併辦（九十年度偵字第一三二九二號、九十一年度營偵字第六二三號），
本院管轄第二審之合議庭判決如左：
    主  文
原判決撤銷。
乙○○連續服用酒類，不能安全駕駛動力交通工具而駕駛，處有期徒刑陸月，如易科
罰金，以銀元佰元折算壹日。
    事  實
一、乙○○因情緒不佳，時時飲酒，竟基於概括之犯意，明知酒醉不能安全駕駛動力
    交通工具，而先後有下列三次服用酒類，不能安全駕駛動力交通工具而駕駛之犯
    行：
（一）乙○○於民國九十年九月二十三日十二時十分許，酒後不顧其他用路人之公共
      安全，竟駕駛車牌號碼３Ｍ─１０４９號自小客車，行經台南縣柳營鄉大農村
      大腳腿一之十號前時，因不勝酒力而撞及丙○○所有停放路旁之車牌號碼ＨＴ
      ─３６６３號自小客車，乙○○因此受有傷害，經警據報前往事故現場處理，
      並於事後在醫院測得乙○○吐氣所含酒精成份達每公升一．一九毫克（MG/L）
      ，超過法定標準值０．五五毫克，客觀上已達不能安全駕駛動力交通工具之程
      度。
（二）乙○○酒後明知不能安全駕駛而駕駛所有ＢＣ─５２５８號自小客車，竟不顧
      其他用路人之公共安全，於九十年十一月五日十六時三十分在台南縣善化鎮○
      ○里○○道路撞到甲○○夫婦所有ＫＨ５─９５５及ＫＧ７─６７２等二輛重
      機車後未停，因其所有ＢＣ─５２５８號自小客車前輪卡住不能行駛，經甲○
      ○發現報警處理，經警據報前往事故現場發現乙○○有喝酒，遂對其酒精測試
      ，其酒精測試值為一．０二毫克，超過法定標準值０．五五毫克，客觀上已達
      不能安全駕駛動力交通工具之程度。
（三）乙○○於九十一年四月八日上午十時許，在台南縣柳營鄉家中喝了四瓶啤酒，
      明知自己已不能為安全駕駛動力車輛，竟不顧其他用路人之公共安全，仍於當
      日十三時五十六分許，駕駛車號ＮＹＭ─四六五號機車，至臺南縣柳營鄉神農
      村一六五線二十五公里加五百五十公尺處，與由彭保佃所駕駛車號Ｃ４─八六
      六五自小客車發生擦撞車禍受傷，為前來處理車禍之警員於當日下午三時四十
      九分許，測試其呼氣候所含之酒精濃度竟仍高達每公升０．九五毫克之數值，
      超過法定標準值０．五五毫克，客觀上已達不能安全駕駛動力交通工具之程度
      。
二、案經台南縣警察局新營分局報告臺灣臺南地方法院檢察署檢察官偵查終結，聲請
    以簡易判決處刑（九十年度營偵字第一八一一號），並經台南縣警察局善化分局
    報告臺灣臺南地方法院檢察署檢察官偵查終結移請併案審理（九十年度偵字第一
    三二九二號），並經台南縣警察局新營分局報請臺灣臺南地方法院檢察署檢察官
    偵查後移請併案審理（九十一年度營偵字第六二三號）。
    理  由
一、經本院查：
（一）就前開犯罪事實一（一）之部分，被告乙○○於警訊時及本院審理中均已坦承
      酒後駕車肇事一情，且經警於處理車禍事故後在醫院測得其吐氣所含酒精成份
      高達每公升一．一九毫克，有測試紀錄一紙在卷足憑。依法務部八十八年五月
      十八日法檢字第００一六六九號函示，認刑法第一百八十五條之三係抽象危險
      犯，參考德國、美國之認定標準，對於酒精濃度呼氣已達每公升０．五五毫克
      或血液濃度達０．一一％以上，肇事率為一般正常人之十倍，認為已達不能安
      全駕駛之標準。本件被告酒後仍執意駕駛動力交通工具，且其吐氣所含酒精成
      份已逾前開標準值，又於駕駛中自行撞及案外人丙○○停放路旁之車輛肇事，
      足見被告當時已達不能安全駕駛之程度。此外，復有道路交通事故調查報告表
      一份及現場照片六幀在卷可資佐證，是此部分犯行事證明確，被告犯行堪予認
      定。
（二）就前開犯罪事實一（二）之部分，被告乙○○於警訊時及本院審理中均已坦承
      酒後駕車肇事乙節，且經警於處理車禍事故後測得其吐氣所含酒精成份高達每
      公升一．０二毫克，超過法定標準值０．五五毫克，並經被害人甲○○指述至
      詳，依上開法務部八十八年五月十八日法檢字第００一六六九號函示之見解，
      被告酒後仍執意駕駛動力交通工具，且其吐氣所含酒精成份已逾前開標準值，
      又於駕駛中自行撞及甲○○夫婦所有ＫＨ５─９５５及ＫＧ７─６７２等二輛
      重機車後未停，足見被告當時已達不能安全駕駛之程度，是此部分犯行事證明
      確，被告犯行堪予認定。
（三）就前開犯罪事實一（三）之部分，被告林武坦承酒後駕車犯行不諱，且經警於
      處理車禍事故後測得其吐氣所含酒精成份高達每公升０．九五毫克之數值，超
      過法定標準值０．五五毫克，依上開法務部八十八年五月十八日法檢字第００
      一六六九號函示之見解，被告酒後仍執意駕駛動力交通工具，且其吐氣所含酒
      精成份已逾前開標準值，又於駕駛中與由彭保佃所駕駛車號Ｃ４─八六六五自
      小客車發生擦撞車禍受傷，足見被告當時已達不能安全駕駛之程度，並有筆錄
      、道路交通事故調查報告表、酒測單、現場照片四張等附卷可稽，是此部分犯
      行事證明確，被告犯行堪予認定。
（四）綜上所查，被告上述三次酒後遭警查獲之前，均足認已達不能安全駕駛動力交
      通工具之程度，其前揭犯行均堪認定，應依法論科。
二、核被告所為，係犯刑法第一百八十五條之三之公共危險罪。其先後三次犯行，時
    間緊接，所犯罪名相同，顯係出於概括之犯意為之，為連續犯，應依刑法第五十
    六條之規定論以一罪，並加重其刑。被告前開犯罪事實一（二）（三）之部分，
    雖未據起訴，然與已起訴之犯罪事實一（一）部分具有連續犯之裁判上一罪關係
    ，本院自應一併予以審理。原審以被告犯罪事實一（一）部分之犯行明確，予以
    論科，固非無見；惟原審未及審究犯罪事實一（二）（三）之部分，自有未洽。
    上訴人之上訴為有理由，自應由本院將原判決撤銷改判。爰審酌被告一再因酒醉
    駕車遭警查獲，甚或肇事，仍未知警惕，顯然欠缺對於公共安全之尊重，造成其
    他用路人公共安全之極大威脅，不宜從輕量刑，並參酌被告之品行、飲酒程度、
    及其犯罪後之態度等一切情狀，量處如主文所示之刑，並諭知易科罰金之折算標
    準。
據上論斷，應依刑事訴訟法第四百五十五條之一第一項、第三項、第三百六十九條第
一項前段、第三百六十四條、第二百九十九條第一項前段，刑法第五十六條、第一百
八十五條之三、第四十一第第一項前段，罰金罰鍰提高標準條例第二條，判決如主文
。
本案經檢察官陳明進到庭執行職務。
中      華      民      國    九十一    年     十      月     三十      日
                                  臺灣臺南地方法院刑事第四庭
                                      審判長法  官  蘇義洲
                    法  官  洪士傑
                                            法  官  陳志成
右正本證明與原本無異。
本件不得上訴。
                                            書記官  岑  玢
中      華      民      國    九十一    年     十      月     三十      日
附錄法條：
刑法第一百八十五條之三。
服用毒品、麻醉藥品、酒類或其他相類之物，不能安全駕駛動力交通工具而駕駛者，
處一年以下有期徒刑、拘役或三萬元以下罰金。
